臺灣宜蘭地方法院刑事判決
111年度易字第311號
公  訴  人  臺灣宜蘭地方檢察署檢察官
被      告  莊瑞雪



上列被告因毀棄損壞案件，經檢察官提起公訴（111年度偵字第3
451號），本院判決如下：
    主  文
莊瑞雪犯毀損他人物品罪，處拘役伍拾日，如易科罰金，以新臺
幣壹仟元折算壹日。
    犯罪事實
一、莊瑞雪與蔡郁雯為鄰居關係，平日相處不睦，莊瑞雪竟基於
    毀損之犯意，於民國110年7月8日深夜11時45分許，自其位
    於宜蘭縣○○鄉○○路000巷0號住處走出，趁四下無人之際，步
    行至對面蔡郁雯位於宜蘭縣○○鄉○○路000巷00號住處前，徒
    手將鐵釘刺入蔡郁雯所使用停放於該處之車牌號碼000-0000
    號自用小客車（下稱上開車輛）右前車輪輪胎內，致該輪胎
    遭鐵釘刺破而不堪使用，足以生損害於蔡郁雯。嗣蔡郁雯於
    翌日發覺有異，調取住處門口監視錄影畫面並報警處理，始
    查獲上情。
二、案經蔡郁雯訴由宜蘭縣政府警察局羅東分局報告臺灣宜蘭地
    方檢察署檢察官偵查起訴。
    理  由
壹、程序方面：
一、刑事訴訟法第237條第1項規定：「告訴乃論之罪，其告訴應
    自得為告訴之人知悉犯人之時起，於6個月內為之。」；查
    告訴人蔡郁雯於本案事發之翌日即110年7月9日即已知悉犯
    人為被告莊瑞雪，則本件告訴期間應自翌日即110年7月10日
    起算6個月（即自110年7月10日起至111年1月9日止），惟告
    訴人早於110年7月10日在宜蘭縣政府警察局羅東分局順安派
    出所製作筆錄時，明白表示：「我要對莊瑞雪提出毀損告訴
    」乙語，有警詢筆錄附卷可佐（見偵卷第4頁背面），堪認
    告訴人提告並未逾6個月之告訴期間。故被告於本院審理時
    辯稱：告訴人提告已逾告訴期間，告訴不合法云云，難謂可
    採。
二、本判決以下引用之證據，均依法定程序製作、取得，與本案
    具有關聯性，業經本院依法踐行調查證據程序，檢察官、被
    告復未曾爭執該等證據之證據能力（見本院卷第27頁），亦
    查無依法應排除其證據能力之情形，認均具證據能力。
貳、認定事實所憑之證據及理由：
一、訊據被告矢口否認有何毀損上開車輛右前車輪輪胎之犯行，
    辯稱：我沒有毀損車輪輪胎，那裡是大馬路，人人都可以走
    ，我只是看到蜈蚣跑到上開車輛輪胎，因而過去看而已，並
    無毀損輪胎行為，又該車每日外出行駛，其右前車輪輪胎受
    損亦不無可能是在外行駛時碰到異物所致云云（見本院卷第
    26頁、第33頁）。
二、經查：
　㈠證人即告訴人於警詢時證稱：上開車輛毀損部位在右前車輪
    部分，目前已經將該車交給修車廠做刺釘補胎的維修，維修
    金額為新臺幣（下同）200元，車子還能正常行駛，案發現
    場有遺留一根鐵釘，已經交給警方等語（見偵卷第4頁背面
    ）；嗣於本院審理時亦稱：一開始我們不曉得上開車輛的車
    輪上有被放置鐵釘，係被告第二天白天時一直走過來查看，
    視線還盯著輪胎，我才覺得有問題去查看車子輪胎，看到鐵
    釘插在輪胎上，已經刺進去了，但還沒有完全刺進去，我就
    先報警，警察拍照完後才將上開車輛開去修理，但輪胎已經
    損壞了等語（見本院卷第29頁、第55頁至第56頁）。並有上
    開車輛停放在告訴人住處前及該車右前車輪輪胎遭鐵釘刺入
    之現場照片4張（見偵卷第10頁）、承辦警員職務報告（見
    本院卷第39頁）及維修估價單（見偵卷第7頁）附卷足參，
    可見告訴人前開證述，應為可信。次查，警方到場蒐證時，
    上開車輛右前車輪輪胎已遭鐵釘刺入，但鐵釘並未完全刺入
    輪胎內，仍有一大截裸露在輪胎外，此有現場照片附卷可佐
    ，衡以上開車輛一旦行駛於路面，車身重量加上輪胎轉動後
    與地面擠壓之壓力，原裸露在外一截鐵釘應會順勢刺入輪胎
    內，由警方蒐證時輪胎上仍明顯可見有一截鐵釘裸露在外乙
    情，堪認輪胎上鐵釘應係上開車輛於110年7月8日停妥後，
    迄告訴人於翌日上午發現鐵釘期間遭人刻意刺入。則被告辯
    稱右前車輪輪胎受損亦不無可能是在外行駛時碰到異物所致
    云云，難認可採。
　㈡本院當庭勘驗現場監視器畫面，結果如下：
　⒈檔案名稱：00000000_23h45m_ch01_2560x1920x10
　　〈23:45:00〉影片開始，畫面顯示於一巷弄內，畫面左上邊為
    住宅、畫面右下邊為住宅騎樓、二住宅間有一柏油道路自畫
    面左方延伸往畫面右上角分隔。有一女子（即被告）蹲於畫
    面左上邊住宅門口、另有一黑色自小客車（即上開車輛）車
    頭朝畫面左上停放於畫面右下邊住宅騎樓。被告站起身並關
    上身後住宅門走出畫面左上邊住宅，見其頭戴帽子、身著外
    套並配戴口罩，被告雙手交叉於胸前先往畫面左方張望，後
    往畫面右方行走數步至畫面右上角，隨即朝上開車輛走去。
    〈23:45:19〉被告邊往上開車輛走邊低頭望向該車輛，於接近
    該車時雙手鬆開同時往畫面左方看，被告走至該車右前車輪
    處蹲下，遭車身遮擋消失於畫面。〈23:45:31〉被告自先前位
    置站起身出現於畫面，背對鏡頭先往畫面右上角走，見其左
    手持不明物體，被告走至畫面右上角後折往畫面左上邊住宅
    走。〈23:45:44〉被告走至畫面左上邊住宅門前，轉頭看向上
    開車輛，凝望數秒後開門進入住宅內。
　⒉檔案名稱：00000000_23h45m_ch02_1920x1088x10
　　〈23:45:00〉影片開始，畫面顯示於一巷弄內，畫面左半邊、
    右半邊各有一排住宅、二排住宅間有一柏油道路自畫面左下
    角延伸往畫面右上角分隔。〈23:45:08〉被告自畫面左下角住
    宅走出，雙手交叉於胸前先往畫面左下角張望，後往畫面右
    上角行走數步，隨即彎向畫面右下角走。〈23:45:20〉被告鬆
    開雙手同時迅速往畫面左下角看，邊行走邊蹲下，見其右手
    持不明細長物體，後被告遭畫面右下角住宅鐵皮屋頂遮擋消
    失於畫面右下角。〈23:45:30〉被告站起身背對鏡頭往畫面右
    上角走，見其左手持不明物體，被告走至畫面中央後折往畫
    面左下角住宅走。〈23:45:44〉被告走入畫面左下角住宅消失
    於畫面。
　⒊由勘驗畫面結果可知被告頭戴帽子、身著外套並配戴口罩，
    於110年7月8日深夜11時45分許自其住處走出，先往畫面左
    方查看後，隨即走近上開車輛右前車輪處蹲下，過程不到1
    分鐘，之後隨即站起身返回其住處，期間並可見被告左手持
    有不明物體。可知被告係刻意裝扮後，趁夜深人靜、四下無
    人之際，接近並蹲在上開車輛右前車輪前，完事後又怕遭人
    發現隨即返回其住處。再衡以告訴人於本院審理時所述，其
    係因被告翌日怪異行止，始察覺有異檢查上開車輛輪胎，並
    即時發現右前車輪輪胎已被鐵釘刺入等情。足認本案應係被
    告於110年7月8日深夜11時45分許，徒手將鐵釘刺入上開車
    輛之右前輪胎之事實。被告雖一再辯稱，當時係看到蜈蚣才
    會蹲在車輪前查看蜈蚣跑到何處云云。然依監視器畫面所示
    ，事發時已係深夜11時45分許，被告如係在住處突然看到蜈
    蚣，並尾隨蜈蚣至上開車輛右前車輪處，其手上理應持拖鞋
    、夾子等器具，以防蜈蚣進入屋內，然被告手上並無上開器
    具，反而係頭戴帽子、口罩、身著外套，左右張望後往上開
    車輛右前車輪走去，蹲下數秒後又隨即返回家中，期間未見
    被告有朝地面查看或拍打等動作，可見被告所辯應係卸責之
    詞，難認可採。
  ㈢綜上，本案事證明確，被告所辯不足採信，其犯行洵堪認定
    ，應依法論科。
三、論罪科刑：
　㈠核被告所為，係犯刑法第354條之毀損他人物品罪。
　㈡爰審酌被告前無任何犯罪科刑紀錄之素行，有臺灣高等法院
    被告前案紀錄表附卷可參，被告為成年人，縱與鄰居相處不
    睦，亦應理性處理彼此間紛爭，竟起意毀損告訴人所使用之
    上開車輛右前車輪輪胎，除造成告訴人財產受有損害外，倘
    告訴人未及時發現，上開車輛於高速行駛下亦可能因輪胎毀
    損而發生車禍事故，造成人身傷亡之嚴重後果，是被告所為
    甚不可取，併考量被告犯後否認犯行，且迄今未能取得告訴
    人諒解之犯後態度，暨其於本院審理時自陳智識程度、家庭
    經濟狀況，以及告訴人就本案科刑範圍之意見等一切情狀，
    量處如主文所示之刑，並諭知如易科罰金之折算標準，以期
    相當。
據上論斷，應依刑事訴訟法第299條第1項前段，判決如主文。
本案經檢察官董良造提起公訴，檢察官林小刊、吳舜弼到庭執行
職務。
中　　華　　民　　國　　111 　年　　10　　月　　13　　日
                  刑事第三庭法  官  游欣怡
以上正本證明與原本無異。
如不服本判決應於收受本判決後20日內向本院提出上訴書狀，並
應敘述具體理由。若未敘述理由者，應於上訴期間屆滿後20日內
向本院補提理由書狀(均須按他造當事人之人數附繕本)。
                            書記官　翁靜儀
中　　華　　民　　國　　111 　年　　10 　　月　　13　 日
附錄本案論罪科刑法條：
中華民國刑法第354條
毀棄、損壞前二條以外之他人之物或致令不堪用，足以生損害於
公眾或他人者，處2年以下有期徒刑、拘役或1萬5千元以下罰金
。